【裁判字號】    98,上易,124
【裁判日期】    980527
【裁判案由】    贓物
【裁判全文】
臺灣高等法院刑事判決                 98年度上易字第124號
上  訴  人  臺灣宜蘭地方法院檢察署檢察官
上  訴  人
即  被  告  甲○○
選任辯護人  陳文元律師
            陳哲民律師
上列上訴人因被告贓物案件，不服臺灣宜蘭地方法院97年度易字
第244號，中華民國97年11月12日第一審判決（起訴案號：臺灣
宜蘭地方法院檢察署97年度偵字第1211號），提起上訴，本院判
決如下：
    主  文
原判決撤銷。
甲○○寄藏贓物，處有期徒刑陸月，如易科罰金，以新臺幣壹仟
元折算壹日，減為有期徒刑月，如易科罰金，以新臺幣壹仟元
折算壹日。
    事  實
一、甲○○係經營汽車保養修護業者，於民國九十五年十月一日
    ，向謝茂俊承租宜蘭縣冬山鄉○○路○段五六四號房屋後方
    之鐵皮屋，原欲將所經營之汽車保養修護場搬遷至上開鐵皮
    屋，嗣因覺得該鐵皮屋之交通位置不佳而作罷。甲○○於同
    年十月三日，預見綽號「神經仔」之丙○○，同時委請其代
    為藏放保管之懸掛車牌號碼U8─2828號自用小客貨車（此車
    係乙○○所有，於九十五年三月一日上午七時許，在花蓮縣
    吉安鄉○里○街一六０號前發現失竊，丙○○所涉竊盜犯行
    ，業經原審法院判處有期徒刑三月，減為有期徒刑一月又十
    五日）、懸掛車牌號碼U2─7470號自用小客車（此車係林睿
    堂所有，於九十五年五月十四日上午九時許，在宜蘭縣宜蘭
    市○○路校舍巷二六之五一巷口發現失竊，丙○○所涉竊盜
    犯行，亦經原審法院判處有期徒刑三月，減為有期徒刑一月
    又十五日），均係來源不明之贓物，竟仍基於寄藏贓物之未
    必故意，允諾代為藏放保管該二部車子，並將之藏放於上開
    鐵皮屋內，而於車輛安置妥當後，並由丙○○當場將前揭二
    部車子之車牌拔除。嗣因甲○○積欠上開鐵皮屋之租金，謝
    茂俊乃向警方投訴，警方於九十七年三月五日上午十一時三
    十分許，至上開鐵皮屋查看，發現前揭二部車輛均屬失竊之
    贓車，始循線查知上情。
二、案經宜蘭縣政府警察局羅東分局報請臺灣宜蘭地方法院檢察
    署檢察官偵查起訴。
    理  由
一、本件被告甲○○所犯係死刑、無期徒刑或最輕本刑為三年以
    上有期徒刑以外之罪，亦非高等法院管轄第一審案件，其就
    被訴事實為有罪之陳述，經本院告知簡式審判程序之旨，並
    聽取檢察官、被告及辯護人之意見後，裁定進行簡式審判程
    序，合先敘明。
二、上揭被告預見前開二部車輛均屬來源不明之贓物，仍受丙○○之託，允予代為保管藏放之事實，業據被告甲○○於本院
    審理時坦承不諱（見本院九十八年四月十四日準備程序筆錄
    、九十八年四月二十九日審判筆錄），且前揭二部車輛分別
    係乙○○、林睿堂所有，先後於前開時、地遭丙○○竊取等
    事實，分據證人丙○○、乙○○、林睿堂證述明確，並有汽
    車車籍查詢資料二件、贓物認領保管單二件在卷可稽，前揭
    二部車輛自均屬丙○○竊得之贓物。又前揭二部車輛，丙○○經被告同意後，由被告保管藏放在前開承租之鐵皮屋內，
    嗣因被告積欠租金，謝茂俊乃向警方投訴，警方於九十七年
    三月五日上午十一時三十分許，至上開鐵皮屋查看，發現前
    揭二部車輛均屬失竊之贓車等情，亦據證人謝茂俊、丙○○
    、證人即承辦員警劉耕幗證述在卷，且有房屋租賃契約書一
    件、前揭車輛相片四幀在卷可佐。綜上，本件事證明確，被
    告犯行堪以認定。
三、核被告所為，係犯刑法第三百四十九條第二項之寄藏贓物罪
    ，起訴書雖認被告係涉犯同條第一項之收受贓物罪，惟業經
    蒞庭實行公訴之檢察官於原審審理時當庭更正本件起訴法條
    應為刑法第三百四十九條第二項之寄藏贓物罪（見原審卷第
    八十六頁），基於檢察一體之原則，本院自應逕就檢察官更
    正後之寄藏贓物罪予以審酌，而無庸變更起訴法條，附此敘
    明。原審認被告事證明確，予以論罪科刑，固非無見。惟被
    告於本院審理時，坦承犯行，悔意殷殷，且已與乙○○達成
    民事和解，有和解書影本一份在卷可稽（見本院卷第五十三
    、五十四頁），原審於量刑時未及審酌於此，自有未洽，被
    告提起上訴，執此指摘原判決不當，為有理由。至檢察官循
    乙○○請求提起上訴，指乙○○受有嚴重損害，原判決未予
    審酌，顯有失當云云，為無理由。原判決既有前開可議之處
    ，自應由本院撤銷改判。爰審酌被告之素行、智識程度、犯
    罪之動機、目的、手段、所生損害及於本院審理時，坦承犯
    行，知所悔悟，並已賠償乙○○損害等一切情狀，量處如主
    文第二項所示之刑，並諭知易科罰金之折算標準，且按寄藏
    贓物罪於寄藏行為完畢時其犯罪即已完成，其後之佔有該贓
    物乃犯罪之狀態繼續，非行為繼續（司法院院解字第三六三
    二號解釋參照），本件被告寄藏贓物之犯罪時間為九十五年
    十月三日，雖至九十七年三月五日始為警查獲，然揆諸上開
    說明，被告本件寄藏贓物犯罪時間於九十五年十月三日即已
    完成，是其犯罪時間在九十六年四月二十四日之前，合於中
    華民國九十六年罪犯減刑條例規定之減刑條件，自應減其宣
    告刑二分之一，並諭知易科罰金之折算標準。
據上論斷，應依刑事訴訟法第三百六十九條第一項前段、第三百
六十四條、第二百七十三條之一第一項、第二百九十九條第一項
前段，刑法第三百四十九條第二項、第四十一條第一項前段，刑
法施行法第一條之一第一項、第二項前段，中華民國九十六年罪
犯減刑條例第二條第一項第三款、第七條、第九條，判決如主文
。
本案經檢察官李月治到庭執行職務。
中    華    民    國    98    年    5     月    27    日
                  刑事第二十一庭審判長法  官  蘇隆惠
                                      法  官  許永煌
                                      法  官  曾家貽
以上正本證明與原本無異。
不得上訴。
                                      書記官  任正人
中    華    民    國    98    年    6    月      1    日
附錄本案論罪科刑法條全文：
中華民國刑法第三百四十九條第二項：搬運、寄藏、故買贓物或
為牙保者，處五年以下有期徒刑、拘役或科或併科一千元以下罰
金。


司法院資訊處製作；財團法人民間司法改革基金會備份。
